臺灣臺北地方法院民事裁定　　　　　　　95年度家抗字第74號
　　抗　告　人　乙○○
　　　　　　　　　　　　　　 .
　　　　　　　　　　　　　　..
　　被繼承人　　甲○○
上列抗告人因聲明拋棄繼承事件，對於中華民國95年9 月15日臺
灣臺北地方法院95年度繼字第1315號裁定提起抗告，本院裁定如
下：
    主    文
抗告駁回。
抗告程序費用新台幣1,000元由抗告人負擔。
    理    由
一、按繼承人拋棄其繼承權，應於知悉其得繼承之時起二個月內
    以書面向法院為之，民法第 1174 條第 1 項、第 2 項前段
    定有明文。
二、本件聲明人即抗告人於原審法院聲明意旨略以：聲明人為被
    繼承人甲○○之繼承人，因長年旅居國外，近日才獲悉被繼
    承人病逝，依法聲明拋棄繼承等語。
三、原審法院裁定略以：被繼承人甲○○於民國 95 年 6 月 12
    日死亡，然聲明人遲至 95 年 8 月 25 日始具狀向本院聲
    明拋棄繼承，已逾聲明拋棄繼承之期間，與法不符，自不應
    准許等語。
四、抗告意旨略以：抗告人即原審聲明拋棄繼承人長年旅居巴西
    ，兄弟姊妹散居國外互通訊息較慢，抗告人已於民國 95 年
     8 月 9 日向我國駐巴拉圭大使館提出繼承拋棄書，主張應
    以斯時認定聲明拋棄繼承時點。
五、經查：
  (一)、按抗告，除法律另有規定外，由地方法院以合議裁定之
        。抗告及再抗告，除本法另有規定外，準用民事訴訟法
        關於抗告程序之規定。非訟事件法第 44 條及第 46 條
        分別定有明文，合先敘明。
  (二)、依前揭民法第 1174 條第 1 項、第 2 項前段之規定可
        知，繼承人拋棄其繼承權，應於知悉其得繼承之時起二
        個月內以書面向法院為之，惟抗告人即原審聲明拋棄繼
        承人主張其係於二個月內以書面向我國駐巴拉圭大使館
        提出繼承拋棄書，主張應以斯時認定聲明拋棄繼承時點
        等語，可知抗告人於二個月內所為之拋棄繼承之聲明係
        向「我國駐巴拉圭大使館」為之，顯與前揭條文「向法
        院」為拋棄繼承表示之要件不符，今聲明人遲至 95 年
        8 月 25 日始向本院聲明拋棄繼承，顯逾法定二個月之
        期限，其聲明於法不合，應予駁回。抗告人提起抗告，
        聲明廢棄原裁定，非有理由。
  (三)、綜前所述，抗告人抗告求予廢棄原審裁定，為無理由，
        應予駁回。
六、據上論結，本件抗告為無理由，爰依非訟事件法第21條，第
    46條，民事訴訟法第495 條之1 第1 項、第449 條第1 項、
    第95條、第78條，裁定如主文。
中　　華　　民　　國　　96　　年　 　1 　　月　　5　　日
            家事法庭審判長法      官  彭南元
                          法      官  李莉苓
                          法      官  李慈惠
以上正本係照原本作成。
如不服本裁定，僅得於收受本裁定正本送達後 10 日內以違背法
令為理由，向本院提出再抗告狀（須附繕本一份及繳納再抗告裁
判費新台幣 1 千元），而後始可再抗告於最高法院。
中　　華　　民　　國　　96　　年　 　1 　　月　　5　　日
                          書  記  官  尹遜言
